臺灣桃園地方法院刑事判決　　　　　　　　　　　　　九十年度易字第二一四一號
　　公　訴　人　臺灣桃園地方法院檢察署檢察官
　　被　　　告　丙○○
右列被告因贓物案件，經檢察官提起公訴（八十九年度偵字第一七五０一號），本院
判決如左：
        主  文
丙○○共同收受贓物，處有期徒刑參月，如易科罰金，以佰元折算壹日。
        事  實
一、丙○○明知車牌號碼ＴＭ─四五五八號自用小客車一輛為乙○○（綽號「阿令」
    ，公訴人誤載為呂明龍）所竊得之贓車（該車為甲○○所有，於八十九年十一月
    十日上午十時許在桃園縣龍潭鄉○○村○○○鄰○○路一七七巷三弄十二號前失
    竊，價值約新台幣—下同—三十萬元），竟仍與丁○○（未據起訴）基於收受贓
    物之犯意聯絡，於八十九年十一月十一日上午某時許，在丙○○位於桃園縣龍潭
    鄉九龍村四一鄰龍人社區一號住處收受上開贓車，以供己駕駛使用，並由二人接
    替駕駛至桃園縣中壢市台汽車站前拿取丙○○之物品。嗣於同日十三時許，適由
    丁○○駕駛行經桃園縣龍潭鄉九龍村龍人社區一號前時，經警查獲，始悉上情。
二、案經桃園縣警察局移送臺灣桃園地方法院檢察署檢察官偵查起訴。
        理  由
一、訊據被告丙○○矢口否認上開收受贓物犯行，辯稱：該車係由乙○○交由丁○○
    駕駛，伊並未駕駛該車，且不知道該車為贓車云云。經查，被告丙○○於警、偵
    訊中對於明知上開汽車係乙○○竊得之贓車，而仍右揭時、地收受，並由伊先駕
    駛，嗣因伊開車累了，才交由丁○○駕駛之事實均坦承不諱，並稱：乙○○係將
    該銀綠色廂型車交給伊和丁○○，並由伊開車，因伊累了，所以才交給丁○○開
    ，乙○○並曾告知伊這車是偷來的，要小心警察等語（見八十九年度偵字第一七
    五０一號偵查卷第二、三頁），「因為朋友叫我幫忙，叫我將車開回去，開車中
    途他才來電話跟我說這車是偷來的，要小心警察」（見同前偵查卷第二十頁），
    核與同案共犯丁○○證述：該車原由丙○○駕駛（見同前偵查卷第四頁）、「林
    （保羅）則開查獲這台車，後來我才上此車，林說他想睡覺，才由我駕駛」（見
    同前偵查卷第二十頁）情節相符。且查，乙○○交付該車時，被告丙○○及丁○○均在場乙節，業據被告丙○○及證人乙○○分別供述在卷（見本院九十一年一
    月十五日審理筆錄），復稽之被告與丁○○於查獲當天之所以駕駛該車，係因被
    告丙○○為了前往中壢市台汽車站前拿取其舅舅之物品，而丁○○亦自承：丙○○曾告知伊該車係乙○○偷的（見九十年度偵緝字第四四一號偵查卷第十二頁）
    ，則上開贓車應係被告丙○○與丁○○共同收受無訛。再查，上開自用小客車為
    被害人甲○○所有，於八十九年十一月十日上午十時許在桃園縣龍潭鄉○○村○○○鄰○○路一七七巷三弄十二號前失竊一節，業據被害人甲○○於警訊時指述
    綦詳，並有贓物領據一紙在卷足稽，訊據證人乙○○亦坦承該車為其所竊取，是
    上揭車牌號碼ＴＭ─四五五八號自用小客車確屬贓物無誤。本案事證明確，被告
    犯行堪以認定，應予依法論科。
二、查被告行為後刑法第四十一條易科罰金之規定，已於九十年一月四日修正，並經
    總統於同年月十日公布，業於同年月十二日生效，修正後得易科罰金之規定，由
    最重本刑三年以下有期徒刑之罪，修正為五年以下有期徒刑之罪，兩者相較，以
    新法較有利於被告，依刑法第二條第一項前段規定，應適用新法處斷。核被告所
    為係犯刑法第三百四十九條第一項之收受贓物罪。被告與丁○○二人間就上揭犯
    行，有犯意之聯絡及行為之分擔，皆為共同正犯。爰審酌被告前有多次財產犯罪
    紀錄，素行不佳，及其犯罪動機、目的、手段、所生之危害及犯後之態度等一切
    情狀，量處如主文所示之刑，並諭知易科罰金之折算標準，以示懲儆。
據上論斷，應依刑事訴訟法第二百九十九條第一項前段，刑法第二條第一項前段、第
二十八條、第三百四十九條第一項、修正後第四十一條第一項前段，罰金罰鍰提高標
準條例第一條前段、第二條，判決如主文。
本案經檢察官陳美華到庭執行職務。
中      華      民      國    九十一    年      一      月    二十九    日
                                臺灣桃園地方法院刑事第一庭
                                    法  官  陳永來
右正本證明與原本無異。
如不服本判決，應於判決送達後十日內向本院提出上訴狀( 應附繕本 )，上訴於
臺灣高等法院。
                                    書記官   洪明媚
中      華      民      國     九十一    年      一      月     三十    日
附錄本判決論罪科刑依據之法條：
刑法第三百四十九條
收受贓物者，處三年以下有期徒刑、拘役或五百元以下罰金。
搬運、寄藏、故買贓物或為牙保者，處五年以下有期徒刑、拘役或科或併科一千元以
下罰金。
